最高法院民事判決　　　　　　九十六年度台上字第二０七二號
上　訴　人　中興商業銀行股份有限公司
法定代理人　王南華（中興商業銀行接管小組召集人）
訴訟代理人　顧立雄律師
　　　　　　王玉如律師
上　訴　人　趙容仙等62人（如附表編號593-654所列）
共　　　同
訴訟代理人　呂榮海律師
被 上訴 人　吳品儀等592人（如附表編號1-592所列）（共同送達
　　　　　　代收人　呂榮海律師）
上列當事人間請求給付薪資等事件，上訴人對於中華民國九十五
年十月三十一日台灣高等法院第二審判決（九十五年度重勞上字
第一八號），提起上訴，本院判決如下：
    主  文
原判決關於駁回附表編號593至654所列上訴人趙容仙等六十二人
之訴及該訴訟費用部分廢棄，發回台灣高等法院。
上訴人中興商業銀行股份有限公司之上訴駁回。
第三審訴訟費用，關於駁回上訴人中興商業銀行股份有限公司之
上訴部分，由該上訴人負擔。
    理  由
本件附表編號 1-592所列被上訴人（下稱吳品儀等五九二人）及
編號 593-654所列上訴人（下稱趙容仙等六十二人）（下合稱渠
等）主張：渠等均係任職於上訴人中興商業銀行股份有限公司（
下稱中興銀行）各單位之員工｛詳見原判決（下同）附表二「單
位名稱」欄｝，中興銀行未經渠等同意，自民國九十年四月起片
面減少渠等薪資，經渠等異議且由工會長期交涉，並另案（台灣
台北地方法院九十一年度重勞訴字第八號、原審九十二年度重勞
上字第一四號及最高法院九十四年度台上字第二三六七、二三六
八號）請求給付九十年四月與九十一年一月減少之薪資判決勝訴
確定，足認渠等並無默示同意或承諾中興銀行減薪，渠等自得請
求中興銀行給付自九十一年五月起至九十四年三月止減付之薪資
等情。爰依兩造間之僱傭契約，求為命中興銀行給付如附表二所
示之金額及均自起訴狀繕本送達之翌日（九十四年三月十九日）
起算年息百分之五利息之判決｛渠等於第一審另請求給付九十一
年度之端午節、中秋節獎金、九十二年度之春節、端午節、中秋
節獎金及九十三年度之春節、端午節獎金即如第一審判決附表二
「9106減付端午獎金金額」、「9109減付中秋獎金金額」、「92
01減付春節獎金金額」、「9206減付端午獎金金額」、「9209減
付中秋獎金金額」、「9301減付春節獎金金額」、「9306減付端
午獎金金額」各欄所示金額部分，經第一審判決渠等敗訴後，並
未提起上訴，已告確定｝。
上訴人中興銀行則以：伊於八十九年四月間因台鳳股份有限公司
等授信弊案（下稱台鳳弊案）致財務狀況惡化，為避免損及存款
人權益，除由財政部指派中央存款保險股份有限公司接管並進行
必要程序及處置外，為謀降低人事及經營管理成本，須實施減薪
或裁員，伊為避免大量裁員造成嚴重社會問題，乃於九十年四月
及八月實施員工減薪，此為權衡社會整體公益及保障勞工所採取
之必要性及正當性措施，合於勞動基準法（下稱勞基法）第十一
條之規定，並有民法第二百二十七條之二情事變更原則規定之適
用。況依工作規則第三十六條規定，倘渠等未同意減薪，伊無從
依減薪後之薪資按月發給；再員工薪資單上載有「對本月資料如
有疑問，請於三日內向秘書室人事科查詢」等語，惟渠等於接獲
薪資單後，並無為反對之意思表示，且自九十年四月減薪起至九
十四年三月底，均繼續按月支領減薪後之薪資並替伊服勞務，應
認渠等均已默示同意減薪。況渠等另案判決僅請求九十年九月至
九十一年四月之減付薪資，並不及於嗣後之減付薪資，自不得以
該案判決主張渠等已就減薪為反對之意思表示。又渠等六五四人
中如附表三所示之人，於伊公告減薪後，並未出席同年十一月三
十日之勞資協調會（下稱系爭協調會），復未另案請求減付之薪
資，復自九十年四月起按月受領減薪後之薪資並繼續提供勞務，
迄至九十四年三月四日提起本件訴訟止，期間長達四年，從未為
任何反對之意思表示，使伊合理確信渠等已認同並接受伊減薪措
施，依權利失效原則，上開各人已不得再行主張其權利等語，資
為抗辯。
原審審理結果，以：查上訴人中興銀行雖於九十年四月十二日公
告減薪，惟被上訴人吳品儀等五百九十二人及上訴人趙容仙等六
十二人均否認曾同意減薪，渠等雖於接獲薪資單後，仍自九十年
四月減薪起至九十四年三月底，繼續按月支領減薪後之薪資並替
中興銀行服勞務，惟渠等自遭中興銀行減薪時起即透過工會表示
異議，且於減薪後除附表三趙容仙等六十二人外，均於九十一年
六月二十一日另案起訴請求中興銀行給付減付之薪資，復透過工
會於九十年十、十一月間就減薪之爭議向台北市政府勞工局（下
稱北市勞工局）申請勞資爭議調解，除北市勞工局進行調解外，
雙方並於同年十一月三十日召開系爭協調會，結論載明「有關勞
基法第二十二條勞資雙方工作條件之變更，應由勞資雙方議定，
本次勞資雙方針對本件扣減員工薪資亦有充分溝通，但仍無確實
之議定結果，和解不成立」，中興銀行並由接管小組檢附系爭協
調會議紀錄函送北市勞工局表明「惟雙方仍無法達成協議，本次
調解確定不成立」。本件爭議既於九十年十一月間經北市勞工局
調解、協調不成立，且當時渠等及工會抗爭、異議，並透過媒體
報導及工會於九十年十一月間申請勞動檢查，主管機關北市勞工
局得知而對中興銀行裁罰，認未經勞工同意片面減薪，中興銀行
提起行政訴訟，終被最高行政法院裁定駁回確定，而中興銀行復
未能舉證證明渠等已同意減薪，足見渠等有爭議者，並未明示同
意減薪。至工作規則第三十六條規定，並未涉及薪資之多寡，自
不能以此認渠等已同意減薪。且渠等就薪資單上所載「對本月資
料如有疑問，請於三日內向秘書室人事科查詢」內容，縱未提出
異議，亦僅係單純沈默，參酌當時已有工會及理事長吳品儀代表
員工提出異議、申請調解，自屬已提出異議，且八百多名員工先
就九十年九月至九十一年四月之減付薪資提起訴訟，經最高法院
另案判決確定在案，足以表示渠等不同意減薪，難謂係默示同意
。又吳品儀既為中興銀行產業工會之理事長，則其與其他工會幹
部及代表人出席系爭涉及勞工薪資權益、改善或維持勞工生活之
糾紛處理之協調會，依工會法第五條第十四款規定意旨，自係代
表所有員工及出席系爭協調會之吳品儀、張鴻源、陳錦富、王美
珠、黃淑珠、許鶴齡、楊登貴等七人以外之其餘六四七人對減薪
之爭議，而非僅代表其個人。況據吳品儀表示，本件如附表所示
六五四人均為工會會員，依工會法為「團體法」之法理，工會當
然代表會員之權益而訴求。再中興銀行自陳發生鉅額虧損，係因
管理階層爆發台鳳弊案，資金流失嚴重所致，顯係因自身之故意
或過失所致，自不得援引民法第二百二十七條之二所定情事變更
原則以為減少薪資給付之事由。況中興銀行如確因虧損而欲節省
其人事等管理成本，雖非不得選擇終止兩造間勞動契約或減少渠
等之薪資等方法，惟因工資乃勞工及其家屬維持生活之重要資源
，則其變動，依勞基法第二十一條第一項前段規定之意旨，必須
經渠等之同意。是中興銀行未經渠等同意而選擇減薪之方式以節
省人事成本，不僅損及渠等取得薪資之權利，更剝奪渠等選擇獲
取資遣費並可另覓工作之機會，既不利於渠等，更未保護渠等之
工作權，於法亦有未合，自難謂其減少渠等之薪資具有合理性及
必要性。中興銀行未經勞方同意即片面減少渠等之工資，顯已違
上述規定，而不生效力。末查，附表三所列趙容仙等六十二人於
系爭協調會後，明知中興銀行前開減薪措施，且雖曾由工會代表
爭取，卻於爭取無著後繼續受領減付之薪資並提供勞務，迄至渠
等九十四年三月四日提起本件訴訟止，期間長達近三年半，又未
參與其餘被上訴人爭取權益之另案訴訟，此舉雖尚不足以構成默
示同意減薪，惟客觀上，中興銀行應已具有合理之確信，足認渠
等已認同並接受其減薪之措施，應生權利失效之效果，不得再為
減薪外之請求，始合乎誠信原則。且「權利失效」與「時效」乃
不同制度，各有其功能，如已足認權利失效，即不因時效未完成
而仍得行使權利。綜上，除附表三所列以外之其餘被上訴人（即
本判決附表編號 1-592所列）主張渠等對中興銀行自九十一年五
月至九十四年三月之減薪，未經員工及工會同意，依法不生效力
，既屬可取，渠等依據兩造間僱傭關係，請求中興銀行給付如附
表二所示減付薪資之金額本息，洵屬正當，應予准許。惟附表三
所列趙容仙等六十二人已不得再為請求，其等基於同一之法律關
係，請求給付如附表二減付薪資本息，即非正當，不應准許等詞
，因而將第一審所為附表三所列趙容仙等六十二人勝訴之判決予
以廢棄，改判駁回其訴，並駁回中興銀行之其餘上訴。
關於廢棄發回（即原審駁回上訴人趙容仙等六十二人之訴）部分
：
查本件中興銀行前述片面減薪措施，既未經其員工或工會同意，
原審一方面認中興銀行片面減薪措施違反勞基法第二十一條第一
項前段規定，不生效力，乃另一方面竟認趙容仙等六十二人非默
示同意減薪之行為，足使中興銀行信其等認同並接受其減薪之措
施，非無判決理由前後之矛盾。次按，勞資間糾紛事件之調處，
為工會之任務之一，此觀工會法第五條第九款之規定自明。原審
既認被上訴人吳品儀係中興銀行產業工會之理事長，係代表所有
員工及附表所列被上訴人及上訴人出席系爭協調會對減薪之爭議
，足認趙容仙等六十二人亦經由吳品儀等工會幹部表達對中興銀
行減薪之爭議，則趙容仙等六十二人縱未參加另案對中興銀行減
薪之訴訟，客觀上能否據以推論渠等已認同並接受中興銀行之減
薪措施？非無疑義。苟趙容仙等六十二人向中興銀行請求減少之
薪資，係依勞基法所定權利之正當行使，能否謂渠等違反誠信原
則？即非無再為推求之必要。原審徒以上述理由，遽為不利於趙
容仙等六十二人之論斷，尚嫌速斷。趙容仙等六十二人上訴論旨
，執以指摘原判決於其不利部分為不當，求予廢棄，不能認為無
理由。
關於駁回中興銀行上訴部分：
按工會法第九條第二項規定，工會組織完成時，應將籌備經過、
會員名冊、職員略歷冊，連同章程各一份，函送主管機關備案，
並由主管機關發給登記證書。乃工會組織完成之法定流程，與同
法第五條所定工會之任務無涉；又團體協約法第三條第一項規定
，勞資團體之代表機關，非依其團體章程之規定、或依其團員大
會或代表大會之決議、或受其團體全團團員各個所授與特別書面
之委任，不得以其團體之名義締結團體協約。則係就勞資團體之
代表機關，以其團體之名義「締結團體協約」所為之限制，亦與
上述工會法所定工會之任務不相牴觸。本件中興銀行前述對其員
工所為減薪措施，既未經其員工或工會同意，而不符合勞基法第
二十一條第一項前段規定之本旨，原審因以前述理由，就被上訴
人吳品儀等五九二人之請求，為不利於中興銀行之論斷，經核於
法洵無違誤。末按，判決如有誤寫、誤算或其他類此之顯然錯誤
者，法院得依聲請或依職權以裁定更正；其正本與原本不符者，
亦同，固為民事訴訟法第二百三十二條第一項所明定。惟所謂顯
然錯誤，乃指判決中所表示者與法院本來之意思顯然不符者而言
（本院四十一年台抗字第六六號判例參照）。中興銀行主張原審
更正裁定未將洪瓔季、林淑芬、李建興、吳志祥、吳南宏等五人
列入更正後之附表三，顯有錯誤乙節，既經原審查明此部分並非
中興銀行原主張之範圍，因而未予更正，亦難指有何違誤。中興
銀行上訴論旨，指摘原判決於其不利部分為不當，求予廢棄，不
能認為有理由。
據上論結，本件上訴人趙容仙等六十二人之上訴為有理由，上訴
人中興商業銀行股份有限公司之上訴為無理由。依民事訴訟法第
四百七十七條第一項、第四百七十八條第二項、四百八十一條、
第四百四十九條第一項、第七十八條，判決如主文。
中　　華　　民　　國　九十六　年　　九　　月　 十三　 日
                      最高法院民事第七庭
                          審判長法官  朱　建　男
                                法官  顏　南　全
                                法官  鄭　傑　夫
                                法官  蘇　清　恭
                                法官  許　正　順
      本件正本證明與原本無異
                                      書  記  官
中　　華　　民　　國　九十六　年　　十　　月　　一　　日
                                                Ａ
附表（起訴請求中興銀行給付之原告）：
編號  稱謂　　　姓名 　   住居所  　　　　　　　　備考
1     被上訴人  吳品儀    台北市○○○路○段207巷6弄8號1樓
2     被上訴人  李立書    台灣省屏東縣潮州鎮○○路22號
3     被上訴人  張瑞英    高雄市○○○路420號13樓之3
4     被上訴人  王姿華    高雄市○○街174號
5     被上訴人  黃瓊玉    高雄市○○街63號3樓
6     被上訴人  林玫君    高雄市○○○路17巷18之3號4樓
7     被上訴人  郭清香    台灣省高雄縣鳳山市○○街114號
8     被上訴人  林美雅    台灣省高雄縣鳳山市○○街65號
9     被上訴人  簡芬卿    高雄市鎮○○街406巷4號5樓之3
10    被上訴人  連正宜    高雄市○○○路578號16樓之2
11    被上訴人  蘇明志    台灣省高雄縣鳳山市○○路103巷14號
12    被上訴人  張婉菁    高雄市○○路150巷23號
13    被上訴人  戴財發    高雄市○○街172號
14    被上訴人  林靜怡    高雄市○○街89巷30號
15    被上訴人  石婷雯    高雄市○○路146巷1號5樓
16    被上訴人  吳佳陵    高雄市○○○路95號
17    被上訴人  余月齡    台灣省高雄縣鳳山市○○路321號5樓
18    被上訴人  趙善良    高雄市○○○路535號9樓之4
19    被上訴人  張蕙心    高雄市○○街54號
20    被上訴人  黃仁州    台灣省高雄縣鳳山市○○街35號
21    被上訴人  莊正旭    台灣省屏東縣屏東市○○路351號之20
22    被上訴人  陳佩婷    高雄市○○路147巷4號
23    被上訴人  黃培峻    高雄市○○路43之1號9樓
24    被上訴人  林芳如    高雄市○○○路28號
25    被上訴人  黃琪慧    台灣省高雄縣永安鄉○○路6巷2號
26    被上訴人  金曉薇    高雄市○○街219號5樓
27    被上訴人  劉琦玉    高雄市○○路163巷2號4樓
28    被上訴人  張文齡    高雄市○○街125號
29    被上訴人  陳惠華    台灣省高雄縣鳳山市○○街一巷7號4樓
30    被上訴人  孫淑娟    高雄市○○路510-9號4樓
31    被上訴人  陳慧玉    高雄市○○街164巷7號
32    被上訴人  蔡明伶    高雄市○○○路363號
33    被上訴人  黃照鳳    台灣省高雄縣鳳山市117號5樓
34    被上訴人  徐小雲    台北市○○街168巷1號12樓
35    被上訴人  潘博哲    台北市○○路57巷16號1樓
36    被上訴人  黎育美    台北市○○○路○段65巷40號3樓
37    被上訴人  蔡博豪    台灣省台北縣三重市○○○路244巷80號4樓
38    被上訴人  方俊傑    台灣省台南市○○○路○段2巷14號
39    被上訴人  陳小莉    高雄市○○路197巷9弄3號
40    被上訴人  林佳櫻    台北市○○路○段75巷219-2號2樓
41    被上訴人  劉世陽    台灣省彰化縣彰化市○○街163巷2弄2號
42    被上訴人  曾榮震    台灣省台北縣新莊市○○路137號6樓
43    被上訴人  陳羑安    台灣省桃園縣桃園市○○街67號8樓
44    被上訴人  沈明賜    台灣省桃園縣八德市○○街72號
45    被上訴人  楊茜惠    台灣省桃園縣桃園市○○路○段322之4號
46    被上訴人  莊玉雯    台灣省新竹市○○路○段170巷16號
47    被上訴人  鄭佳明    台灣省嘉義縣民雄鄉秀林村林仔尾55號
48    被上訴人  戴元美    台灣省桃園縣八德市○○路114巷23號
49    被上訴人  李曉玲    台灣省桃園縣桃園市○○○街27號
50    被上訴人  徐麗玲    台灣省桃園縣中壢市○○路70號
51    被上訴人  陳奕峰    台灣省桃園縣中壢市○○街126巷2號
52    被上訴人  秦國強    台灣省桃園縣蘆竹鄉內厝村115號
53    被上訴人  梁雅慧    台灣省桃園縣平鎮市○○街24巷1號6樓之1
54    被上訴人  黃耀作    高雄市○○街299號
55    被上訴人  張景勝    台灣省台中市○○路133巷11號5樓之2
56    被上訴人  王玉鳳    台灣省台中市○○○路262巷27號4樓
57    被上訴人  歐殷足    台灣省台中市○○○街95巷6號3樓之5
58    被上訴人  陳佳卉    台灣省台中縣沙鹿鎮○○路178巷11號
59    被上訴人  簡秀玲    台灣省台中市○○路○段70巷11號
60    被上訴人  許瓊文    台灣省台中市○○路412巷75號
61    被上訴人  鄭國雄    台灣省台中市○○路104巷12弄8號
62    被上訴人  盧雪惠    台灣省台中市○○街271號
63    被上訴人  林玉雪    台灣省台中市○○街44號
64    被上訴人  黃薰儀    台灣省台中市永興四巷17-6號
65    被上訴人  江佩純    台灣省南投縣南投市○○路452巷23號
66    被上訴人  賴靜美    台灣省台中市○○○○街9號
67    被上訴人  施懿豈    台灣省彰化縣埔鹽鄉○○村○○路105號
68    被上訴人  姚美如    台灣省彰化縣和美鎮○○路176號
69    被上訴人  林秀玲    台灣省台南市○○○街51號
70    被上訴人  林裕貞    台灣省台南市○○街81號8樓之11
71    被上訴人  蘇淑蓉    台灣省台南市○○路243號
72    被上訴人  林文堅    台灣省台南市○○路○段159巷110號
73    被上訴人  楊淑慧    台灣省台南縣七股鄉樹林村115號
74    被上訴人  郭蓁蓁    台灣省台南市○○路89巷13號
75    被上訴人  龔玲薇    台灣省台南市○○路○段295巷1號11樓
76    被上訴人  吳靜宜    台灣省台南市○○路○段59號
77    被上訴人  江怡佳    台灣省台南市○○路○段184巷38弄8號
78    被上訴人  徐世勳    台灣省台南縣永康市○○街22巷24號
79    被上訴人  杜惠君    台灣省台南市○○街124巷36號
80    被上訴人  陳雅鶯    台灣省台南縣永康市○○路703巷63號
81    被上訴人  林淑惠    台灣省台南縣新市鄉○○村○○○街16號7樓
82    被上訴人  陳姿瑾    台灣省台南縣仁德鄉○○○街11巷25號
83    被上訴人  曾智莉    台灣省台北縣永和市○○路○段203巷6號4樓
84    被上訴人  游生奇    台北市○○街136巷30弄9號
85    被上訴人  蔡玉青    台北市○○○路568-1號3樓
86    被上訴人  陳位聖    台灣省高雄縣鳥松鄉松埔北巷2-188號
87    被上訴人  林怡雯    台灣省高雄縣美濃鎮○○街27號
88    被上訴人  林淑君    台灣省宜蘭縣冬山鄉○○路○段19巷56號
89    被上訴人  王美珠    台北市○○○路○段28巷3號13樓之2
90    被上訴人  沈麗慧    台北市○○街94巷10弄3號1樓
91    被上訴人  謝惠玲    台北市○○○路157巷1號4樓之1
92    被上訴人  陳玉琴    台北市○○路○段74巷4弄12號4樓
93    被上訴人  宮國隆    台灣省台北縣淡水鎮○○街39號7樓
94    被上訴人  趙慧雯    台北市○○路○段320巷9弄3號2樓
95    被上訴人  邱譯瑩    台灣省桃園縣八德市面前厝4號
96    被上訴人  何緯娟    台北市○○路9號4樓之14
97    被上訴人  林尤伶    台北市○○街62巷1號
98    被上訴人  陳秀娟    台灣省台北縣中和市○○路46號4樓之4
99    被上訴人  蔡麗真    台灣省台北縣鶯歌鎮○○路103號6樓之4
100   被上訴人  王美玲    台灣省台北縣中和市○○路392號10樓
101   被上訴人  楊清正    台灣省台北縣板橋市○○路93巷46號
102   被上訴人  劉政宜    台灣省台北縣新莊市○○街82巷46號
103   被上訴人  李詠霄    台灣省台北縣土城市○○街253巷32弄3號1樓
104   被上訴人  周林陸    台灣省台北縣三峽鎮○○路○段108巷15號7樓
105   被上訴人  陳寶靜    高雄市○○○路324號
106   被上訴人  林政勳    台灣省雲林縣斗六市○○路85-1號
107   被上訴人  何宣儀    台灣省台北縣板橋市○○路○段138巷1弄18號1樓
108   被上訴人  廖雪君    台灣省台北縣鶯歌鎮○○街7號5樓
109   被上訴人  王惠巧    台灣省彰化縣彰化市○○○路209之5號
110   被上訴人  許雅玲    台灣省彰化縣彰化市○○街92號
111   被上訴人  張淑琪    台灣省彰化縣大村鄉旗田巷194號
112   被上訴人  黃雪姬    台灣省彰化縣溪湖鎮○○路○段鳳山巷11號
113   被上訴人  許芷涵    台灣省台中市○○○○街61號      （原名許碧蓮）
114   被上訴人  陳文娟    台灣省彰化縣彰化市○○街131號
115   被上訴人  阮裕陽    台灣省台中縣太平市德利5號
116   被上訴人  王瑞興    台灣省雲林縣西螺鎮公館里225號
117   被上訴人  吳世昌    台灣省彰化縣彰化市○○路44-4號
118   被上訴人  王錦頂    台灣省彰化縣鹿港鎮顏厝巷61號
119   被上訴人  洪春玲    台灣省南投縣草屯鎮玉屏巷80號
120   被上訴人  林慧雯    高雄市○○路62之9號2樓
121   被上訴人  柯秀足    高雄市○○街3之1號
122   被上訴人  王瓊儀    高雄市○○街131號
123   被上訴人  吳秋櫻    高雄市○○○路34號23樓之2
124   被上訴人  林慈慧    高雄市○○○路535號9樓之4
125   被上訴人  黃振賢    高雄市○○街11-1號
126　 被上訴人　黃洪麗華　高雄市○○路201巷72-3號
127   被上訴人  呂欣蓉    高雄市○○路192巷6號6樓
128   被上訴人  龔珮嬋    高雄市鎮○路47號
129   被上訴人  黃嘉慧    台灣省高雄縣永安鄉○○村○○路6巷2號
130   被上訴人  廖千慧    高雄市○○街75號
131   被上訴人  許利建    高雄市○○路354號6樓
132   被上訴人  蔡嘉慧    高雄市○○路9巷47-1號7樓
133   被上訴人  吳瑞豐    高雄市右昌一巷155弄2號
134   被上訴人  李貞慧    高雄市○○路11號9樓
135   被上訴人  陳文玲    台北市○○街52號
136   被上訴人  詹慧齡    台北市○○街131巷45號5樓之3
137   被上訴人  楊萬嘉    台北市○○街106巷11號4樓
138   被上訴人  吳若愚    台灣省台北縣板橋市○○街30之2號11樓
139   被上訴人  吳韶欣    台灣省台北縣蘆洲市○○路224巷46弄12-3號15樓
140   被上訴人  趙慧真    台北市○○路○段285巷8弄2號3樓
141   被上訴人  石雯卿    台灣省新竹縣竹北市中斗崙26號
142   被上訴人  陳金錸    台灣省台北縣板橋市○○街10巷112之3號4樓
143   被上訴人  賴浩達    台北市○○路○段217巷4弄2之2號
144   被上訴人  李慧茹    台北市○○○路456巷27號2樓
145   被上訴人  林湘玲    台北市○○○路○段70號6樓
146   被上訴人  李森安    高雄市○○路48號4樓
147   被上訴人  陳丁弘    台北市○○路○段5巷1弄25號3樓
148   被上訴人  余旻潔    台北市○○街17l巷6弄4號4樓
149   被上訴人  林冠榮    高雄市○○○路155號
150   被上訴人  郭治平    台北市○○街66號3樓之4
151   被上訴人  蕭超峻    台灣省台北縣板橋市○○街63巷1弄26號5樓
152   被上訴人  曾素香    台灣省高雄縣鳳山市○○街102號
153   被上訴人  劉育伶    高雄市○○路117號
154   被上訴人  盧嘉蕙    高雄市○○路309巷61號
155   被上訴人  朱琦芳    高雄市○○路219巷31號
156   被上訴人  蔡淑惠    高雄市○○○路140號
157   被上訴人  柳銘松    台灣省屏東縣屏東市○○路128號
158   被上訴人  李明容    高雄市○○街292巷24號
159   被上訴人  施信惠    高雄市○○路193號4樓-2
160   被上訴人  吳梅姿    高雄市○○路122號8樓
161   被上訴人  蔡碧玲    台灣省高雄縣鳳山市○○街61號
162   被上訴人  林娟旭    高雄市○○路38號8樓之3
163   被上訴人  馬佳伶    高雄市○○路62號
164   被上訴人  林怡君    高雄市○○路138號2樓之1
165   被上訴人  施品先    高雄市○○街103-7號5樓之1
166   被上訴人  黃坤富    台灣省屏東縣屏東市○○路280巷18號
167   被上訴人  黃信蒼    台灣省高雄縣鳳山市○○街65號
168   被上訴人  翁淑珠    高雄市○○路18號4樓
169   被上訴人  許翠娟    台灣省高雄縣鳳山市○○街113號7樓
170   被上訴人  王美玲    台灣省高雄縣大寮鄉○○村○○○路12之5號
171   被上訴人  鄭淵菁    高雄市○○街10巷21號5樓
172   被上訴人  方姿又    高雄市○○○街96號
173   被上訴人  卓家陞    高雄市○○○路112巷7號
174   被上訴人  谷華玲    高雄市○○街11號5樓
175   被上訴人  蔡詩瑜    台灣省屏東縣屏東市○○路263之8號7樓之1
176   被上訴人  李金芳    台灣省高雄縣鳳山市○○路331巷5號3樓
177   被上訴人  陳玨勳    台灣省高雄縣大寮鄉○○路88號
178   被上訴人  鍾明月    高雄市○○路76巷19弄16號4樓
179   被上訴人  張智欽    高雄市○○○街23號
180   被上訴人  林啟源    高雄市○○○路424號6樓
181   被上訴人  謝經民    高雄市○○街174號
182   被上訴人  劉純綿    高雄市○○○路238之2號
183   被上訴人  吳慶復    台灣省高雄縣鳳山市○○路574號2樓
184   被上訴人  王春欗    台灣省屏東縣內埔鄉○○村○○路90號
185   被上訴人  謝銹每    台灣省屏東縣萬丹鄉社上村土庫厝52-20號
186   被上訴人  莊永源    台灣省屏東縣屏東市○○路167號
187   被上訴人  許蕙華    台灣省屏東縣東港鎮○○路181號
188   被上訴人  王美琇    台灣省屏東縣屏東市○○街242號10樓之1
189   被上訴人  黃妙理    台灣省屏東縣屏東市○○○路81號
190   被上訴人  吳仁福    台灣省屏東縣屏東市○○路63巷10弄13號
191   被上訴人  汪中蓉    台灣省高雄縣大寮鄉○○村○○路48號
192   被上訴人  邱淑靜    台灣省屏東縣萬丹鄉○○村○○路340號
193   被上訴人  林昌進    台灣省屏東縣林邊鄉○○村○○路48號
194   被上訴人  李姿慧    高雄市○○○路101之2號3樓
195   被上訴人  李光輝    台灣省基隆市○○路○段175-7號
196   被上訴人  樓天祥    台北市○○路62巷1號3樓之3
197   被上訴人  周初如    台灣省台北縣新店市○○路42號18樓
198   被上訴人  陳秀雲    台灣省台北縣汐止市○○路316巷19號11樓
199   被上訴人  廖進祥    台北市○○○路162巷100號3樓
200   被上訴人  張文堂    台北市○○街21巷100弄6號4樓
201   被上訴人  廖秀娟    台北市○○街421號5樓
202   被上訴人  李  穎    台北市○○路○段184號
203   被上訴人  賴信彰    台灣省雲林縣土庫鎮○○路7之8號
204   被上訴人  張淑娟    台灣省台北縣新店市○○街61巷1號3樓
205   被上訴人  龔春蘭    台灣省台北縣汐止市○○街7號6樓
206   被上訴人  洪菁繁    台灣省台北縣新莊市○○路897之6號14樓D棟
207   被上訴人  施純靜    台灣省台北縣中和市○○路127巷2弄10號4樓
208   被上訴人  謝宛蓉    台灣省桃園縣大溪鎮上田心子31號
209   被上訴人  黃冠霖    台灣省高雄縣鳳山市○○○路130巷29號
210   被上訴人  李石森    台北市○○街450巷11弄2號2樓
211   被上訴人  謝瑞男    台灣省台北縣中和市○○路109巷59號
212   被上訴人  陳彩裴    高雄市○○○路80號7樓之2
213   被上訴人  李淑儀    台灣省台北縣中和市○○街53之7號7樓
214   被上訴人  張芬茹    台灣省台北縣永和市○○路29巷17號4樓
215   被上訴人  王美齡    台灣省台北縣中和市○○路11巷28號
216   被上訴人  陳珮伶    台灣省台北縣中和市○○路554號3樓
217   被上訴人  張力允    台灣省台北縣永和市○○路335巷20弄6號2樓
218   被上訴人  王姿宜    台灣省雲林縣斗六市○○街183號
219   被上訴人  王麗景    高雄市○○路128號
220   被上訴人  蕭永德    台灣省嘉義縣民雄鄉菁埔村140之8號
221   被上訴人  洪國峰    台灣省嘉義市○○○路132巷33號
222   被上訴人  黃于瑜    台灣省嘉義縣中埔鄉和美村司公部15-9號
223   被上訴人  王雅慧    台灣省嘉義市國華新村98號
224   被上訴人  莊玲華    台灣省嘉義縣太保市○○路○段403巷252弄29-5號
225   被上訴人  江震明    台灣省嘉義縣水上鄉下寮村下寮60-2號
226   被上訴人  林培州    台灣省嘉義市○○○路691巷115號
227   被上訴人  連千淳    台灣省嘉義縣中埔鄉隆興村汴頭7號
228   被上訴人  洪櫻季    台灣省嘉義市○○路466號2樓
229   被上訴人  周萃莉    台北市○○街9號2樓
230   被上訴人  陳武義    台北市○○○路○段187號7樓
231   被上訴人  洪惠蓉    台灣省台北縣新店市○○○路42-6號4樓
232   被上訴人  方三保    台灣省台北縣樹林鎮○○街104巷12號之l
233   被上訴人  胡毓霖    台灣省桃園縣中壢市○○路594號
234   被上訴人  李明麗    台灣省台北縣板橋市○○路○段光榮巷25號
235   被上訴人  許金雪    台灣省台北縣板橋市○○路190巷9號5樓
236   被上訴人  林彩娥    台灣省台北縣三重市○○○路191號4樓
237   被上訴人  林靜雯    台北市○○街106號4樓
238   被上訴人  李秀如    台灣省台北縣新莊市○○○路49巷3弄10號2樓
239   被上訴人  林保安    台灣省台北縣板橋市○○路○段70巷23號4樓
240   被上訴人  何靜怡    台灣省台北縣新莊市○○路229巷25弄4號
241   被上訴人  趙俐玲    高雄市○○○街135號2樓
242   被上訴人  杜佩娟    台灣省桃園縣楊梅鎮○○街73號
243   被上訴人  呂理榮    台灣省桃園縣中壢市○○○街14號
244   被上訴人  洪威立    台灣省新竹市○○路134巷8號
245   被上訴人  陳俊良    台灣省新竹市○○街37-3號
246   被上訴人  范士文    台灣省新竹縣竹北市○○○路197號
247   被上訴人  林淑芬    台灣省桃園縣平鎮市○○路34號
248   被上訴人  邱瑞美    台灣省桃園縣中壢市○○路349巷38弄7-5號
249   被上訴人  徐志勇    台灣省苗栗縣苗栗市縣○路137號3樓
250   被上訴人  謝維銓    台灣省桃園縣中壢市○○路226之2號5樓
251   被上訴人  余佳彥    台灣省桃園縣大溪鎮○○路703巷7弄13號
252   被上訴人  王玉枝    台北市○○路○段21巷2號2樓
253   被上訴人  張甘美    台北市○○路198巷38弄7號7樓
254   被上訴人  陳玉雪    台灣省台北縣板橋市○○路135巷33號8樓
255   被上訴人  沈怡良    台北市○○○路○段161巷5之1號2樓
256   被上訴人  林秀菊    台灣省台北縣三重市○○街25巷1弄9-3號4樓
257   被上訴人  龔啟輝    台灣省桃園縣桃園市○○○路○段191巷12之1號
258   被上訴人  曾怡婷    台北市○○○路78巷4弄9-1號
259   被上訴人  花雅雲    台灣省彰化縣福興鄉○○路○段770巷10弄24號
260   被上訴人  蘇昭源    台灣省台北縣中和市○○路17巷6號7樓
261   被上訴人  羅惠文    台北市○○○路○段359號4樓
262   被上訴人  林健一    台灣省台南市○○街37號8樓
263   被上訴人  吳怜嬌    台灣省台南市○○街84巷41號
264   被上訴人  施淑蘭    台灣省台南市○○路345巷58號
265   被上訴人  王琬媚    台灣省台南市○○路165巷35弄28號
266   被上訴人  涂詩    台灣省台南縣新化鎮崙子頂186號   中興銀行附表誤載為涂詩文
267   被上訴人  郭郁君    台灣省台南縣永康市○○路635巷11之1號
268   被上訴人  李建興    台灣省台南市○○路○段242巷27號
269   被上訴人  蔣昇志    台灣省台南市○○路75號
270   被上訴人  李俊杰    台灣省台南市○○路165巷52弄11號
271   被上訴人  黃金堯    台灣省台南市○○○街268號
272   被上訴人  劉雅齡    台北市○○街11巷2弄2號3樓
273   被上訴人  洪美娟    高雄市○○○路139之7號5樓
274   被上訴人  邱瓊瑢    高雄市○○○路342號
275   被上訴人  鄭書絢    台灣省台南縣永康市○○○路544巷5號
276   被上訴人  陳幸宜    台灣省台南市○○路197巷10弄6號
277   被上訴人  林佳靜    台灣省台南市○○街27之1號
278   被上訴人  黃宇蓮    台灣省台南市○○路442巷26弄29號
279   被上訴人  鄭妃娟    台灣省台南縣永康市○○○路215巷32號3樓之1
280   被上訴人  陳國賢    台灣省台南縣永康市○○街54巷41弄17號之3
281   被上訴人  林紫怡    台灣省台南縣永康市○○路317巷18號
282   被上訴人  廖茹茵    台灣省台南市○○路○段273巷28弄23號
283   被上訴人  黃振亭    台灣省台南縣永康市○○街37巷56號7樓之11
284   被上訴人  陳貞夙    台灣省台南市○○○街49號
285   被上訴人  李秋憶    台灣省台南縣永康市○○路214巷63號
286   被上訴人  蔡振宏    台灣省台南市○○街○段97巷136弄6號
287   被上訴人  吳貞萩    台灣省台南市○○路○段305巷13號
288   被上訴人  連芳慧    台灣省台南縣學甲鎮美豐119之4號
289   被上訴人  林青蓉    台灣省台南市○○路359之1號
290   被上訴人  洪啟原    台灣省台南市○○路190巷79號
291   被上訴人  曾安琪    台灣省台南市○○路○段295巷1號11樓之l
292   被上訴人  陳鋒州    台灣省台南市○○路158巷30號
293   被上訴人  王晚霞    台灣省台南市○○街96巷5之1號
294   被上訴人  王淑芬    台灣省台南市○○路○段91巷19號
295   被上訴人  林秀霜    台灣省台南市○○路73巷96之1號
296   被上訴人  蔡旺祥    台灣省台南市○○路151巷45號
297   被上訴人  陳肅宜    高雄市○○路50巷26號
298   被上訴人  張芬芳    台灣省台南市○○街81號3樓
299   被上訴人  楊仕樵    台灣省台南市○道路19巷21號
300   被上訴人  黃珍惠    台灣省台南市○○○街72巷12號
301   被上訴人  郭俊男    台灣省台南市○○街550巷35號
302   被上訴人  陳燕鳳    台灣省高雄縣茄萣鄉○○村○○○街65號
303   被上訴人  張惠珍    台灣省台南縣永康市○○路216巷12弄14號
304   被上訴人  李靜芬    台灣省台南市○○街143巷50弄11號
305   被上訴人  李日聰    台灣省台南市○○○街51號
306   被上訴人  李思嘉    台北市○○○路162巷88號7樓
307   被上訴人  張文    台北市○○街50號3樓     （即張憓文）
308   被上訴人  陳木土    台北市○○○路90巷30號
309   被上訴人  方登寬    台灣省南投縣埔里鎮○○路54-7號
310   被上訴人  林景誼    台北市○○街2巷8號4樓
311   被上訴人  洪秀萍    台灣省屏東縣琉球鄉○○村○○路1巷7號
312   被上訴人  應宗南    台灣省台北縣三重市○○路19巷6弄15號4樓
313   被上訴人  林子貞    台北市○○街168巷15號12樓
314   被上訴人  江孝文    台北市○○街75號5樓
315   被上訴人  林素萍    台北市○○路○段91巷2號2樓
316   被上訴人  林寶玉    台北市○○路○段187巷35弄9號5樓
317   被上訴人  林志霙    台灣省彰化縣花壇鄉○○村○○街5號
318   被上訴人  曹祐龍    台北市○○街348巷10弄7號5樓
319   被上訴人  陳  良    台北市○○○路○段96巷45號3樓
320   被上訴人  陳錦富    台灣省彰化縣溪湖鎮○○路59號
321   被上訴人  蘇文宜    台灣省台中市○○○路○段116號4樓之3
322   被上訴人  賴榮亮    台灣省台中市○○○○街69-4號5樓
323   被上訴人  林麗芳    台灣省台中縣太平市○○路67號
324   被上訴人  賴玉真    台灣省台中市○○街116號
325   被上訴人  洪敏菁    台灣省台中市○○路○段62巷16號
326   被上訴人  廖原慧    台灣省台中縣太平市○○○路66巷1弄63號
327   被上訴人  洪美純    台灣省南投縣草屯鎮○○路22-10號
328   被上訴人  邱婉玲    台灣省台中市○○街131巷17弄2-1號
329   被上訴人  張靜雯    台灣省台中市○○路125巷47號5樓之2
330   被上訴人  張肇旂    台灣省台中縣大雅鄉○○村○○路78-18號
331   被上訴人  楊人    台灣省台中縣大里市○○路將軍二巷8號
332   被上訴人  張淑芬    台灣省台中市○○路22巷1弄3號
333   被上訴人  梁富淵    台灣省彰化縣福興鄉○○村○○路○段607號
334   被上訴人  孔祥中    台灣省台中縣大里市○○路宏巨一巷6弄25號
335   被上訴人  張美英    台灣省台中市○○路○段16號
336   被上訴人  柯惠微    台灣省台中市○○路301巷17號
337   被上訴人  江純滿    台灣省台中縣大肚鄉○○村○○路○段650巷11號
338   被上訴人  杜青燕    台灣省台中縣大里市○○○街211號
339   被上訴人  宋名志    台灣省台中縣豐原市○○○街14號
340   被上訴人  楊秀玉    台灣省台中市龍洋巷48號
341   被上訴人  蔡佩芳    台灣省台中市○○路20巷1號
342   被上訴人  何淑華    台灣省台中市○○路140號
343   被上訴人  王毓萍    台灣省台中市○○街2巷3-4號
344   被上訴人  蕭淑君    台灣省彰化縣秀水鄉○○村○○街38巷39號
345   被上訴人  楊淑蓉    台灣省台中市○○路256號1樓
346   被上訴人  林美慧    台灣省高雄縣鳳山市○○街125號10樓
347   被上訴人  蔣淑靜    台灣省台中市○○路51號
348   被上訴人  張弘坤    台灣省南投縣南投市○○街50巷39號
349   被上訴人  黃深裕    台灣省台中縣大雅鄉○○村○○路○段414巷26號
350   被上訴人  李麗娟    台灣省彰化縣鹿港鎮○○路34號
351   被上訴人  林景堂    台灣省台中縣大里市○○路304巷17弄2號
352   被上訴人  林敏焄    台灣省台中縣烏日鄉○○街91號
353   被上訴人  詹耀輝    台灣省台中縣豐原市○○路134巷16弄8號2樓
354   被上訴人  魏文鈺    台灣省台中市○○路○段397號
355   被上訴人  黃瓊儀    台灣省台中市○○街52號
356   被上訴人  賴燕玲    台灣省台中市○○路○段27巷14號
357   被上訴人  林孟潔    台灣省彰化縣彰化市○○街215巷1弄7號
358   被上訴人  王雯慧    台灣省台中縣烏日鄉○○村路377巷22號
359   被上訴人  江茂生    台灣省台中市○○○街112巷5號2樓
360   被上訴人  廖素琴    台灣省台中市大河里1巷8號
361   被上訴人  何  廣    高雄市○○路210號2樓
362   被上訴人  胡志彰    台灣省台中市○○路○段478號6樓之5
363   被上訴人  陸元茂    台灣省台中縣豐原市○○路168巷62弄5號
364   被上訴人  胡進豐    台灣省台中市○○路○段48巷27號
365   被上訴人  呂娟如    台灣省苗栗縣苗票市○○路512號
366   被上訴人  黃玉玲    台灣省台中市○○路22號
367   被上訴人  林絲茜    台灣省台中縣大里市○○路45巷3弄6號
368   被上訴人  楊嘉莉    台灣省台中縣大肚鄉○○○街6號
369   被上訴人  林淑君    台灣省台中縣豐原市○○路134巷16弄8號2樓
370   被上訴人  李麗華    台灣省台中市○○路○段34巷32號9樓
371   被上訴人  朱敏哲    台北市○○路210巷30弄69號3樓
372   被上訴人  陳雅慧    台北市○○街9巷7號2樓
373   被上訴人  江玲虹    台北市○○路136巷7號3樓
374   被上訴人  顏美枝    台北市○○路43巷7號3樓
375   被上訴人  趙淑婉    台北市○○○路○段165號6樓之6
376   被上訴人  曹麗珍    台灣省台北縣淡水鎮○○街65巷10號10樓
377   被上訴人  侯佩吟    高雄市○○○路203巷5弄7號
378   被上訴人  林金梅    台北市○○路○段59號
379   被上訴人  吳志祥    台灣省台北縣三重市○○街38號5樓
380   被上訴人  王芳杏    台灣省台北縣土城市○○路○段195號9樓
381   被上訴人  蔡麗秋    台灣省台北縣土城市○○街12巷7-1號9樓
382   被上訴人  薛茗心    台灣省台北縣板橋市○○街29巷19號5樓
383   被上訴人  余豐濱    台灣省台北縣鶯歌鎮○○路71號
384   被上訴人  李逸君    台灣省台北縣新莊市○○○路76巷12弄3號5樓
385   被上訴人  許淑女    台灣省台北縣土城市○○路3號9樓
386   被上訴人  葉文杰    台北市○○街170號2樓
387   被上訴人  陳明亮    台灣省台北縣汐止市○○路○段200號4樓之1
388   被上訴人  蘇建一    台灣省台北縣汐止市○○街6巷3弄4號5樓
389   被上訴人  林惠蘭    台灣省台北縣汐止市○○○路○段174號25樓
390   被上訴人  許國華    台灣省台北縣汐止市○○○路○段172號32樓
391   被上訴人  許淑亭    台灣省台中縣東勢鎮本街54號
392   被上訴人  邱靜瑜    台灣省宜蘭縣羅東鎮○○路204號
393   被上訴人  李玉鳳    台灣省台中市○○路○段55號7樓之1
394   被上訴人  鄭坤海    台灣省台中市○○路○段208巷15號
395   被上訴人  黃碧芬    台灣省台中縣大肚鄉○○村○○路○段72北巷2弄5號
396   被上訴人  蘇燕珍    台灣省苗栗縣頭份鎮尖下230號
397   被上訴人  賴淑君    台灣省台中市田心北4巷11-10號
398   被上訴人  陳淑斌    台灣省台中市○○街27巷9號
399   被上訴人  林昭君    台灣省台中市○○街18號11樓之1
400   被上訴人  林啟源    台灣省台中縣豐原市○○路339號
401   被上訴人  陳世良    台灣省台中縣大里市○○路45巷3弄6號
402   被上訴人  劉玉莉    台灣省台中縣太平市○○路477巷1號4樓
403   被上訴人  陳鴻生    台灣省台中市○○○路782號6樓之l
404   被上訴人  楊登貴    台灣省台中縣烏日鄉○○村○○路○段265號
405   被上訴人  劉淑貞    台灣省台中縣大里市○○街48巷6號
406   被上訴人  陳薏如    台灣省台南市○○○路○段243巷41號
407   被上訴人  吳淑英    台灣省台南市○○街225巷140號
408   被上訴人  蘇逸雯    台灣省台南市○○○○街57號
409   被上訴人  許鶴齡    台灣省台南市○○○街65巷27號6樓之5
410   被上訴人  楊璧華    台灣省台南縣歸仁鄉○○村○○○街17號
411   被上訴人  陳秋君    台灣省台南市○○路238之6號
412   被上訴人  魏賢仁    台灣省台南市○○路344巷1弄20號
413   被上訴人  徐淑雯    台灣省台南市○○路400號
414   被上訴人  曾建彰    台灣省台南市○○路68巷67號
415   被上訴人  莊國泰    台灣省台南市○○路148巷23弄14號
416   被上訴人  葉沐昆    台灣省台南市○○路19號5樓之1
417   被上訴人  莊育瑋    台灣省台南市○○街99號
418   被上訴人  趙文聰    高雄市○○街38號
419   被上訴人  鄭德輝    台灣省高雄縣鳳山市○○○路52號
420   被上訴人  吳麗萍    台灣省台南縣永康市○○路356巷27號
421   被上訴人  羅美瑩    台灣省台南市○○路38號
422   被上訴人  鄭柯滿    台灣省台南市○○路144巷67號5樓之2
423   被上訴人  李姈娟    台灣省台南市○○街66巷9號
424   被上訴人  黃健裕    高雄市○○路33號13樓之13
425   被上訴人  陳毅翰    台灣省高雄縣永安鄉○○村○○街3巷11號
426   被上訴人  郭惠珍    台灣省台南市○○街125巷37弄46號
427   被上訴人  李清得    台灣省嘉義縣中埔鄉和美村永樂新村140號
428   被上訴人  蔡青蓉    台灣省台南市○○路148巷106之4號
429   被上訴人  黃士釗    台灣省台南市○○路125之15號
430   被上訴人  陳惠玲    台灣省台南市○○街101號5樓之3
431   被上訴人  邱明焄    台灣省台南市○○路○段345巷26巷3號
432   被上訴人  卓芳婷    台灣省台南市○○○街396巷11號
433   被上訴人  陳淑琦    台灣省台南市○○街○段131巷55號5樓
434   被上訴人  鄭曉萍    台灣省台南縣歸仁鄉○○村○○路94號
435   被上訴人  楊曉旼    台灣省台南縣歸仁鄉○○村○○○路113號
436   被上訴人  黃瓊山    台灣省台南縣永康市○○路942巷227號
437   被上訴人  吳南宏    台灣省台南市○○路254巷18弄25號
438   被上訴人  任淑娟    台灣省台中市○○○○○街81號
439   被上訴人  黃瓊慧    台灣省彰化縣彰化市○○路217巷10號
440   被上訴人  徐惠慧    台灣省台中市○○街103巷5號8樓之2
441   被上訴人  黃琳鳳    台灣省台中市○○○路98-11號10樓之7
442   被上訴人  鄭朝寬    台灣省台中縣大里市○○路65巷2號
443   被上訴人  江繼源    台灣省台中市○○路○段325巷45號
444   被上訴人  施文雄    台灣省台中市○○街50巷1號
445   被上訴人  楊清棟    台灣省台中縣烏日鄉○○村○○路93號
446   被上訴人  魏景祥    台灣省台中市○○路○段2之3號
447   被上訴人  邱美瑩    台灣省台中市○○○路○段265號
448   被上訴人  廖本揚    台灣省台中市○○路○段18號9樓-11
449   被上訴人  黃千銣    台灣省台中市○○○路169號7樓之9
450   被上訴人  楊晶雯    台北市○○○路○段120號7樓
451   被上訴人  蔡碧惠    台灣省台北縣林口鄉○○村○○○路○段68巷12號7樓之3
452   被上訴人  蔡嘉殷    台灣省台北縣板橋市○○街91號7樓
453   被上訴人  周世忠    台灣省台北縣永和市○○路218巷6號3樓
454   被上訴人  郭貴香    台灣省台北縣板橋市○○路23號4樓
455   被上訴人  林薇君    台北市○○路○段407之1號3樓
456   被上訴人  彭建源    台灣省台北縣板橋市○○街149號9樓
457   被上訴人  許亦讚    台北市○○街47號2樓
458   被上訴人  徐月華    台灣省台南縣永康市○○○路490巷12弄109號
459   被上訴人  朱美蓮    台灣省台北縣淡水鎮○○路32巷71號5樓
460   被上訴人  唐鴻銘    高雄市○○街64號
461   被上訴人  周坤成    高雄市○○街92號11樓
462   被上訴人  楊欽璋    高雄市○○○路220號之12
463   被上訴人  翁秀蘭    台北市○○路167巷34號4樓
464   被上訴人  陳秀蘭    台北市○○路148號4樓
465   被上訴人  劉慧苓    高雄市○○路222號
466   被上訴人  陳勝男    高雄市○○路77號
467   被上訴人  劉慧珠    台北市○○街232巷25號5樓
468   被上訴人  劉順榮    高雄市○○街231之4號
469   被上訴人  張文榮    台北市○○路313巷2號5樓
470   被上訴人  劉清吉    台北市○○○路○段151巷54號6樓
471   被上訴人  吳美香    台灣省台南市○○路○段144號
472   被上訴人  曾淑惠    台灣省台南市○○○路144巷11號
473   被上訴人  蔡明敬    高雄市○○○路82號
474   被上訴人  張四山    台灣省台北縣中和市○○路125號4樓
475   被上訴人  王金標    台灣省台中市○○路○段21巷36弄1號
476   被上訴人  林慶安    台灣省台中市○○路○段207巷38弄13號
477   被上訴人  楊如惠    台灣省台中市○○街125巷31號
478   被上訴人  林千惠    台北市○○街11巷6弄10號3樓
479   被上訴人  湯端怡    台灣省台北縣永和市○○路102巷3號8樓之1
480   被上訴人  楊巨昌    台灣省台北縣中和市○○路○段142巷19弄8-2號4樓
481   被上訴人  林玉茹    台北市○○○路○段450巷14號l樓
482   被上訴人  郭瑞惠    台灣省台北縣中和市○○路57號4樓
483   被上訴人  李梅芳    台北市○○路458巷47弄15號2樓之1
484   被上訴人  李建德    台北市○○○路○段24號4樓
485   被上訴人  張其盛    台北市○○街199巷23號6樓
486   被上訴人  何佳穗    台北市○○路○段300巷32弄5號3樓
487   被上訴人  黃淑珠    台灣省台北縣永和市○○路135巷32弄15號3樓
488   被上訴人  洪宗成    台灣省台北縣板橋市○○路93巷11號3樓
489   被上訴人  羅榮盛    台北市○○○路○段70巷5弄43號2樓
490   被上訴人  曾重學    台北市○○街409號3樓之1
491   被上訴人  李建輝    台灣省高雄縣仁武鄉○○街200巷9弄9號
492   被上訴人  楊思憫    高雄市○○○路6巷61號5樓
493   被上訴人  林永樂    台灣省彰化縣溪湖鎮○○路99巷28號
494   被上訴人  陳志鳴    高雄市○○路56巷2-1號
495   被上訴人  郭惠林    高雄市○○路80號2樓
496   被上訴人  李清文    高雄市○○街194巷3之2號
497   被上訴人  黃智義    台灣省高雄縣鳳山市○○街169號
498   被上訴人  張若楠    台灣省高雄縣烏松鄉○○村○○路258巷5號
499   被上訴人  盧淑燕    高雄市○○街487巷57號
500   被上訴人  高伯傑    高雄市○○○路19巷88號1樓
501   被上訴人  黃泰華    高雄市○○○路200號10樓之1
502   被上訴人  陳建勳    高雄市○○○路6巷89號5樓
503   被上訴人  曾建仁    台灣省嘉義縣新港鄉○○村○○路32號
504   被上訴人  陳冠碩    高雄市○○街62號17樓之3
505   被上訴人  吳勁逸    台灣省台北縣土城市○○路259巷1-2號12樓
506   被上訴人  李佳芬    高雄市○○路163巷2號11樓
507   被上訴人  楊淑如    高雄市○○路237巷21號
508   被上訴人  柴義欽    台北市○○○路64巷9弄9號
509   被上訴人  葉至原    高雄市○○街54號之5
510   被上訴人  李雲萍    台灣省台南縣麻豆鎮○○路15號
511   被上訴人  黃智信    台灣省高雄縣鳳山市○○街14巷9號10樓
512   被上訴人  陳義祥    台灣省高雄縣仁武鄉○○街200巷7弄1號
513   被上訴人  王珊珊    高雄市○○○路160號8樓之2
514   被上訴人  陳勵輝    台灣省台北縣永和市○○路154巷13號3樓
515   被上訴人  楊松埼    高雄市○○街165號
516   被上訴人  黃靖譯    高雄市○○○路477巷20號
517   被上訴人  林慶玲    台北市○○○路○段790巷70弄27號3樓
518   被上訴人  盧嘉良    高雄市○○○路62巷87號
519   被上訴人  謝宗玲    台北市○○○路○段103巷8號5樓
520   被上訴人  嚴錫沂    台灣省台南市○○路○段39巷2號5樓
521   被上訴人  劉文中    高雄市○○○路56巷13號
522   被上訴人  莊靜如    台北市○○街47號2樓
523   被上訴人  李呂文    台灣省台北縣土城市○○路66號4樓
524   被上訴人  黃鈺鈞    台灣省台北縣三重市○○街29號
525   被上訴人  賴清文    台灣省台中市○○路○段27巷6號
526   被上訴人  張漢瑩    台灣省台中市○○○路901巷28號11樓之1
527   被上訴人  李耀洲    台灣省彰化縣田尾鄉○○村○○路○段47號
528   被上訴人  陳崇仁    台灣省台中市○○街59巷1號
529   被上訴人  洪景隆    台灣省台中市○○路○段193號
530   被上訴人  劉伍敏    台灣省桃園縣新屋鄉石牌村40號
531   被上訴人  黃淑芬    台灣省桃園縣桃園市○○街183巷2弄15號
532   被上訴人  黃士達    台北市○○路○段41號4樓
533   被上訴人  丁錦慈    台灣省台北縣板橋市○○路○段106巷13弄15號1樓
534   被上訴人  陳憶涵    台灣省台北縣中和市○○街44巷40號4樓
535   被上訴人  陳菁芬    台灣省台北縣永和市○○路○段126號7樓之2
536   被上訴人  蘇慧娟    台灣省台北縣板橋市○○街12號2樓
537   被上訴人  林金昌    台北市○○街28號6樓
538   被上訴人  郭伶玲    台北市○○路36號4樓
539   被上訴人  甘嬿琪    台北市○○街483號4樓
540   被上訴人  徐珍珍    台北市○○路200巷58弄7號2樓
541   被上訴人  戴佑樹    台灣省台北縣三重市○○○路33巷33號
542   被上訴人  池銀鳳    台灣省台北縣新店市○○路○段127巷20號4樓
543   被上訴人  許博彥    台灣省宜蘭縣五結鄉○○村○○○路18號
544   被上訴人  張琦璧    台灣省台北縣永和市○○街88巷2號3樓
545   被上訴人  薛淑華    台灣省桃園縣龜山鄉○○村○○路37巷6弄2號
546   被上訴人  陳燕琴    台灣省台南縣七股鄉頂山村25之27號
547   被上訴人  郭峰位    台灣省台中市○○街54巷11號
548   被上訴人  楊貹發    台灣省台北縣三重市○○路32巷23弄6號4樓
549   被上訴人  游翠華    台灣省台北縣板橋市○○路220巷29弄3號9樓
550   被上訴人  湯通泉    台灣省苗栗縣苗栗市翠玉40號
551   被上訴人  黃華祺    台北市○○街278號3樓
552   被上訴人  廖文杰    台北市○○街10巷3號2樓
553   被上訴人  張雅妮    台灣省台北縣蘆洲市○○路174巷2號2樓
554   被上訴人  張秋蓮    台灣省台北縣三重市○○○路200巷4號2樓
555   被上訴人  陳宜君    台北市○○街81號4樓
556   被上訴人  王靜玲    台灣省台北縣土城市○○路45號3樓
557   被上訴人  蔡珽媗    台灣省嘉義市○○路458號
558   被上訴人  許玲瑜    台灣省高雄縣鳳山市○○街210-3號
559   被上訴人  林郁芬    台灣省高雄縣鳳山市○○路541巷10號
560   被上訴人  陳信華    台灣省宜蘭縣壯圍鄉○○村○○路85巷1弄6號
561   被上訴人  周怡君    台灣省台北縣新店市○○路42號之1
562   被上訴人  劉建忠    台灣省台北縣中和市○○路○段229巷9號
563   被上訴人  王曉園    台灣省台北縣中和市○○路○段10巷14弄70號4樓
564   被上訴人  賴由娟    台灣省台北縣土城市○○路136巷2弄4號4樓
565   被上訴人  楊曉娟    台灣省台北縣蘆洲市○○路255巷3號
566   被上訴人  張瑞芬    台灣省桃園縣觀音鄉藍埔村青埔10之82號
567   被上訴人  李色敏    台北市○○○路○段777巷2-2號5樓
568   被上訴人  張妙敏    高雄市○○路409號
569   被上訴人  林士欽    高雄市○○路80號14樓
570   被上訴人  蔡貴容    台灣省台中市○○○路60號
571   被上訴人  簡明輝    台北市○○路366號4樓
572   被上訴人  周文德    台北市○○路○段202巷5弄6號
573   被上訴人  沈倩怡    台北市○○路○段12巷17弄39號3樓
574   被上訴人  汪潔漪    台北市○○○路○段2巷54弄9號3樓
575   被上訴人  鄭智敏    台灣省宜蘭縣蘇澳鎮○○路21巷16號
576   被上訴人  洪令戎    台北市○○路○段99巷39弄3號3樓
577   被上訴人  侯怡荔    台北市○○○路○段295巷46號6樓
578   被上訴人  游家僖    台北市○○路○段345巷4弄15-1號3樓
579   被上訴人  施雅芬    台北市○○街198-2號
580   被上訴人  陳美瑤    台灣省台北縣永和市○○路154巷13號3樓
581   被上訴人  孫世超    台灣省基隆市○○路85巷25號7樓之2
582   被上訴人  林世明    台灣省台南市○○路○段35巷11號
583   被上訴人  陳天德    台灣省台北縣蘆洲市○○街2巷3號4樓
584   被上訴人  黃國珍    台北市○○路135號4樓
585   被上訴人  羅慧芬    台北市○○街○段12號5樓
586   被上訴人  張松生    台北市○○路○段99巷17弄12號4樓
587   被上訴人  許淑莉    台北市○○路378號11樓
588   被上訴人  林翠玲    台灣省台北縣三重市○○路33巷9號3樓
589   被上訴人  楊堂茂    台灣省台北縣板橋市縣○○道○段252之1號5樓
590   被上訴人  林珍    台灣省屏東縣屏東市○○路70號
591   被上訴人  臧昕宜    高雄市○○○路969巷1弄1號11樓之4
592   被上訴人  何純媚    台灣省台中縣大雅鄉○○路○段9巷8弄6號
593   上訴人    趙容仙    高雄市○○○路194號
594   上訴人    蔡素蘭    台灣省台北縣蘆洲市○○路198號4樓
595   上訴人    黃清景    台灣省高雄縣鳳山市○○街33巷22號
596   上訴人    楊蕙環    台灣省台北縣蘆洲市○○路60巷1弄19號3樓
597   上訴人    李雅婷    台灣省台北縣蘆洲市○○路106巷2號2樓
598   上訴人    吳美惠    台灣省台北縣三重市○○路41巷24弄15號2樓
599   上訴人    曾明玄    台灣省桃園縣八德市○○路304巷1弄14-3號
600   上訴人    楊麗玉    台灣省台北縣五股鄉○○村○○路32巷19號8樓
601   上訴人    趙  俊    台灣省台中市○○路122巷32號
602   上訴人    劉英芳    台北市○○街394巷73號4樓
603   上訴人    趙良宜    台北市○○○路○段210巷8弄2號3樓
604   上訴人    王秋蓉    台灣省屏東縣屏東市○○路153號
605   上訴人    田振宗    高雄市○○○路1號
606   上訴人    涂秋燕    高雄市○○街128號
607   上訴人    宋琬渝    台灣省台北縣板橋市○○路84號
608   上訴人    王如蘋    台灣省台北縣新莊市○○○路76巷10弄4號5樓
609   上訴人    呂佳融    台灣省台北縣淡水鎮○○○路○段207巷39-2號
610   上訴人    陳泰源    台灣省台南縣永康市○○路415號
611   上訴人    王孝任    高雄市○○○路105號10樓
612   上訴人    黃細惠    高雄市○○路62號
613   上訴人    林麗玲    高雄市○○路62號
614   上訴人    陳寶雲    高雄市○○○路91巷1弄16號5樓
615   上訴人    蘇佩雲    高雄市○○○路492巷48號
616   上訴人    鍾國新    高雄市○○路172巷94號
617   上訴人    林天龍    高雄市○○○路588號
618   上訴人    黃金璋    高雄市○○街50號5樓
619   上訴人    葉惠萍    台灣省高雄縣鳳山市○○街27巷16號
620   上訴人    陳宗均    台灣省桃園縣中壢市○○路○段450號
621   上訴人    柯慧美    台灣省台南市○○街96巷82號
622   上訴人    王思媛    台灣省台南市○○街82之1號
623   上訴人    李秋菊    台灣省台北縣三重市○○路67號4樓
624   上訴人    謝霈淳    台灣省台北縣三重市○○街14號之2
625   上訴人    嚴天駿    台灣省台中市○○路○段66巷52號
626   上訴人    黃冠翔    台灣省台南縣鹽水鎮○○路24巷2號
627   上訴人    陳廷耀    台北市○○○路○段167巷11號6樓
628   上訴人    趙慧琦    台灣省台北縣新店市○○路68巷11號4樓
629   上訴人    曾耀宗    台灣省台中市○○○街170號
630   上訴人    張恆琪    台灣省台中縣烏日鄉○○○路250號5樓
631   上訴人    周秀燕    台灣省雲林縣台西鄉○○村○○路329號
632   上訴人    李麗萍    台灣省台北縣三重市○○路76號
633   上訴人    江文廷    台灣省台中縣大里市○○○路35號
634   上訴人    陳永慶    台灣省彰化縣彰化市○○路○段65巷48號
635   上訴人    黃鈺茹    台灣省彰化縣彰化市○○街70巷25號
636   上訴人    吳仲仁    高雄市○○○街69巷35之1號2樓
637   上訴人    吳欣芳    台北市○○路○段132巷19號1樓
638   上訴人    蔡裕仁    台北市○○○街長生巷1號
639   上訴人    陳奕蓁    台北市○○街2巷1弄12號3樓
640   上訴人    蔡崑成    台北市○○街261-1號4樓
641   上訴人    佘文貴    台灣省高雄縣鳳山市○○街20號
642   上訴人    梁聰石    台灣省高雄縣鳳山市○○街61號
643   上訴人    羅慈馨    高雄市○○街71巷16號
644   上訴人    楊明淵    台灣省台北縣中和市○○路○段312巷33弄16號
645   上訴人    張育士    台灣省台北縣中和市○○街235巷7號1樓
646   上訴人    葉文裕    台北市○○○路○段236巷5-7號4樓
647   上訴人    林嘉慧    台灣省基隆市○○街129巷17-1號2樓
648   上訴人    張晉溫    台灣省台北縣三重市○○○路200巷4號2樓
649   上訴人    王鳳君    台灣省台北縣新莊市○○○街135號之3
650   上訴人    莊永輝    台灣省桃園縣中壢市○○路2段19巷53號
651   上訴人    鐘宇俊    台灣省台北縣新店市○○○路42-6號4樓
652   上訴人    梁敏秦    台北市○○路○段40巷60號
653   上訴人    陳青結    台北市○○街10巷37號4樓
654   上訴人    何茂松    台灣省台北縣樹林市○○路114號4樓
